# 求助陈版有关长期应收问题

提问人：qfl328 时间：2019-02-18 21:49:23
求助陈版，公司代第三方公司（公司的加盟商）垫了一些费用，包括员工社保和租金，相当于公司借钱给这些加盟商，公司允许对方 2 年内还清，第一年免息，第二年收较低的利息，公司记为了其他应收款。这种情况下这个其他应收款我理解应该考虑折现，应为长期应收。那折现金额和原值的差异是一次性进财务费用还是可以计入类似长摊的科目、应收利息这种资产类科目呢？之前看有关长期应收-押金折现的时候，您有回复说-折现率应取同期贷款利率，现值与原值的差异分录为：借：长期待摊费用——预付租金，贷：未实现融资收益。借方长期待摊费用在租赁期内按直线法摊销确认租金费用；
贷方未实现融资收益在租赁期内采用实际利率法摊销确认利息收入。这个借款性质和长期押金额性质有点像，可否类似长期押金的处理？但是若类似处理，借方长期待摊这个分录有些奇怪

回答人：chenyiwei
要考虑为何公司愿意向加盟商提供低息融资，这是与哪些交易挂钩的。
如果是作为对加盟商的扶持，则应考虑将折现损失（即你所提到的”折现金额和原值的差异”）作为对特许权费收入的调整处理。如果特许权费收入是在加盟期内分期确认的，则冲减预收账款，相应减少后续期间各期确认的加盟费收入。